臺灣高等法院刑事判決　　　　　　　　　　　　　　九十一年度上訴字第一一一號
　　上　訴　人
　　即　被　告　甲○○
　　選任辯護人　廖克明
右上訴人因違反槍砲彈藥刀械管制條例案件，不服臺灣桃園地方法院九十年度訴字第
六五三號，中華民國九十年十月二十六日第一審判決（起訴案號：臺灣桃園地方法院
九十年度偵字第四０二九號）提起上訴，本院判決如左：
    主  文
原判決關於未經許可製造可發射子彈具有殺傷力之改造玩具手槍部分撤銷。
甲○○未經許可持有可發射子彈具有殺傷力之改造玩具手槍，處有期徒刑壹年，併科
罰金新台幣參萬元，罰金如易服勞役，以新台幣玖佰元（即銀元參佰元）折算壹日。
扣案之可發射子彈具殺傷力之仿ＣＯＬＴ廠半自動手槍製造之玩具手槍（含彈匣壹個
，槍枝管制編號：第0000000000號）壹支沒收。
    事  實
一、甲○○明知未經許可，不得持有可發射金屬或子彈具有殺傷力之各式槍砲，於民
    國（下同）九十年二月十五日，在桃園縣大園鄉○○路四九六號家中，因從事資
    源回收工作，獲得可發射子彈具殺傷力之仿ＣＯＬＴ廠半自動手槍製造之改造玩
    具手槍一支（含彈匣一個，槍枝管制編號：第0000000000號）竟以砂
    紙磨光後而持有之，嗣於九十年三月二日下午五時許，在上址為警查獲，並扣得
    上開仿ＣＯＬＴ廠半自動手槍製造之改造金屬玩具手槍一支（含彈匣一個、槍枝
    管制編號第0000000000號）。
二、案經桃園縣警察局平鎮分局報請台灣桃園地方法院檢察署檢察官偵查起訴。
    理  由
一、右揭事實，業據被告李國輝於本院中坦承不諱，並有被告所有之上開仿ＣＯＬＴ
    廠半自動手槍製造之金屬改造玩具手槍一支（含彈匣一個、槍枝管制編號第00
    00000000號）扣案可資佐證，復有送鑑槍枝照片二張在卷可稽。而本件
    具有殺傷力之手槍一支，認係仿ＣＯＬＴ廠半自動手槍製造之塑膠玩具槍換裝金
    屬槍管而成之手槍，機械性能良好，可擊發適用子彈，具有殺傷力，此有內政部
    警政署刑事警察局九十年三月十二日刑鑑字第三三一七五號鑑驗通知書一份附卷
    可稽，且該槍係由鋼鐵材料製成口徑約十點三ｍｍ之槍管改造而成，槍身及滑套
    係由外表鍍以金屬的塑膠材料所製成，復經實際操作該槍機械性能尚良好，其插
    鞘、撞針、彈匣等機件均正常可使用，依其改裝後之結構強度可發射具有殺傷力
    的改裝改造子彈，此亦有法務部調查局九十年九月十四日（九０）陸（三）字第
    九００六０六五二鑑定通知書附卷可稽，從而扣案仿ＣＯＬＴ廠半自動手槍製造
    之塑膠玩具槍換裝金屬槍管而成之手槍，具有殺傷力，洵堪認定，自屬槍砲彈藥
    刀械管制條例第十一條所稱之其他可發射子彈具有殺傷力之各式槍砲。本案事證
    明確，被告犯行堪予認定。
二、至被告關於有無改裝金屬槍管一節，前後陳述不一致，其於原審自承該槍枝之改
    裝金屬槍管，係伊用砂紙將拾得之鐵管加以磨光後裝入云云，惟被告於本院係稱
    ，伊係因年輕識淺，不知後果嚴重，實際上伊係因父親從事資源回收工作，而拾
    得扣案之玩具手槍，當時就有鐵管但已生鏽，伊方用砂紙將該鐵管磨光，並無改
    造行為等語。經查，改造槍枝勢需車床等相當之設備或機器始得為之，然查被告
    家中尚無足以改造扣案之上開玩具手槍槍管之設備，且僅用砂紙尚無法將粗鐵管
    變細，而將鐵管磨光，應僅係清理組裝，尚難遽認係製造行為，是被告辯稱伊僅
    將原有之鐵管用砂紙磨光，並無改造行為等語，尚非虛妄，自以在本院之陳述為
    堪信實。次查本案尚有查扣之其他不具殺傷力之史密斯手槍一支（槍枝管制編號
    ：第0000000000號）、空氣槍一支（槍枝管制編號：第000000
    0000號）、子彈成品十顆、半成品五顆、底火十五顆，有前揭內政部警政署
    刑事警察局鑑驗通知書可稽，益可證明其係回收他人丟棄物之說詞為真。此外復
    查無其他證據足認被告有製造槍械之行為，被告被訴製造可發射子彈具有殺傷力
    槍枝之犯罪不能證明。惟起訴事實既足括上開持有行為，自得逕論持有槍枝罪。
三、核被告甲○○所為，係犯槍砲彈藥刀械管制條例第十一條第四項未經許可持有可
    發射子彈具有殺傷力之玩具手槍罪。公訴意旨認被告係犯同條例第十一條第一項
    之罪，其起訴法條應予變更。原審對被告論罪科刑，固非無見，惟查如前所述，
    被告應係未經許可持有可發射子彈具有殺傷力之玩具手槍，而非改造具有殺傷力
    之槍枝，原判決判處製造罪刑尚有未合，次查槍砲彈藥刀械管制條例第十九條宣
    付強制工作之規定，已於九十年十一月十四日公布刪除，同年月十六日生效，被
    告行為後法律變更，依裁判時法已無適用該條例斟酌宣付強制工作之餘地，原審
    仍適用該規定，個案審酌有無宣付強制工作之必要一節，亦有未洽。被告上訴意
    旨，否認犯罪雖無理由，然原判決關於未經許可製造槍枝部分既有如上可議之處
    ，自應由本院將該部分撤銷改判，爰審酌被告曾因施用毒品經觀察勒戒處分、並
    未持上開具殺傷力之玩具手槍供犯罪之用及其智識程度、未經許可持有槍械，對
    於社會治安及他人所生之危害及犯罪後態度等一切情狀，量處如主文所示之刑，
    罰金部分併諭知易服勞役之折算標準。扣案之前揭可發射子彈具有殺傷力之仿Ｃ
    ＯＬＴ廠半自動手槍製造之玩具手槍（含彈匣壹個，槍枝管制編號：第0000
    000000號）一支，為違禁物，應依刑法第三十八條第一項第一款宣告沒收
    。至於扣案之史密斯手槍一支（槍枝管制編號：第0000000000號）、
    空氣槍一支（槍枝管制編號：第0000000000號）、子彈成品十顆、子
    彈半成品五顆、底火十五顆，經送內政部警政署刑事警察局鑑驗之結果，認均不
    具殺傷力，此有前揭內政部警政署刑事警察局鑑驗通知書在卷可徵，本院自無從
    宣告沒收。至扣案如附表所示之工具一批，被告陳稱係伊父親所有，且否認係犯
    本罪所用之物，此外復查無證據證明扣案如附表所示工具一批係供被告犯本罪所
    用，爰不予宣告沒收。
據上論斷，應依刑事訴訟法第三百六十九條第一項前段、第三百六十四條、第三百條
、第二百九十九條第一項前段，槍砲彈藥刀械管制條例第十一條第四項，刑法第二條
第一項前段、第十一條前段、第四十二條第二項、第三十八條第一項第一款，罰金罰
鍰提高標準條例第二條，現行法規所定貨幣單位折算新台幣條例第二條，判決如主文
。
本案經檢察官李進誠到庭執行職務。
中    華    民    國    九十一   年       三       月       二十       日
                              臺灣高等法院刑事第八庭
                                  審判長法  官  陳  祐  治
                                        法  官  沈  宜  生
                                        法  官  楊  炳  禎
右正本證明與原本無異。
如不服本判決應於收受送達後十日內向本院提出上訴書狀，其未敘述上訴之理由者並
得於提起上訴後十日內向本院補提理由書（均須按他造當事人之人數附繕本）。
                                        書記官  廖  素  花
中    華    民    國    九十一    年      三       月       二十二      日
附表：一、工具壹批（固定鉗壹個、小型一字子壹支、鋼珠壹佰參拾玖顆、電鑽貳支
          ）。
      二、刀械捌把（武士刀貳把、匕首肆支、開山刀壹把、藍波刀壹把）。
附論罪科刑依據之法條：
槍砲彈藥刀械管制條例第十一條：
未經許可，製造、販賣或運輸第四條第一款所稱其他可發射金屬或子彈具有殺傷力之
各式槍砲者，處五年以上有期徒刑，併科新台幣一千萬元以下罰金。
未經許可，轉讓、出租或出借前項所列槍砲者，處三年以上十年以下有期徒刑，併科
新台幣七百萬元以下罰金。
意圖供自己或他人犯罪之用，而犯前二項之罪者，處無期徒刑或七年以上有期徒刑，
併科新台幣一千萬以下罰金。
未經許可，持有、寄藏或意圖販賣販賣而陳列第一項所列槍砲者，處一年以上七年以
下有期徒刑，併科新台幣七百萬元以下罰金。
第一項至第三項之未遂犯罰之。
